臺灣高等法院高雄分院刑事判決
111年度上訴字第738號
上  訴  人  臺灣屏東地方檢察署檢察官
上  訴  人  
即  被  告  王士豪


選任辯護人  曾慶雲律師
上列上訴人因被告違反毒品危害防制條例案件，不服臺灣屏東地
方法院109年度訴字第552號，中華民國111年3月22日第一審判決
（起訴案號：臺灣屏東地方檢察署109年度偵字第3159、5163號
），提起上訴，本院判決如下：
    主  文
上訴駁回。
    犯罪事實
王士豪明知麻黃（Ephedrine）及假麻黃（Pseudoephedrine）
係毒品先驅原料（下稱麻黃等毒品先驅原料），為毒品危害防
制條例第2條第2項第4款所列之第四級毒品，不得非法製造，竟
與同知上情之李冠樺（已歿）共同基於製造第四級毒品麻黃等
毒品先驅原料之犯意聯絡，由王士豪出資購買相關製毒器具設備
、原料及如附表二所示之感冒藥，並由李冠樺於民國109年3月9
日某時許（起訴書記載為109年3月中旬某日時許），向不知情之
黃建雄承租其位於屏東縣○○鄉○○路000巷00○0號之廠房作為製毒
場所。王士豪、李冠樺2人即自109年3月19日起至同月29日23時2
5分許為警查獲時止之期間，在前開廠房內製造第四級毒品麻黃
等毒品先驅原料，其等製造方式略為：將感冒藥浸加水，加入甲
苯，再加入氫氧化鈉（俗稱片鹼）攪拌後，將甲苯撈起，再加入
鹽酸、硫酸進行過濾，萃取出第四級毒品麻黃等毒品先驅原料
。嗣警方接獲檢舉，於109年3月29日23時25分許，前往上開廠房
，經王士豪、李冠樺同意後，搜索如附表一編號37所示之車輛及
前開廠房，並扣得如附表一所示之物；復於翌日（30日）1時7分
許，至李冠樺位於屏東縣○○鄉○○街00號住處，得李冠樺之同意後
，在該處搜索扣得如附表二所示之物。
    理  由
壹、證據能力方面：
    按傳聞法則之重要理論依據，在於傳聞證據未經當事人之反
    對詰問予以核實，乃予排斥，惟若當事人已放棄對原供述人
    之反對詰問權，於法院審判時表明同意該等傳聞證據可作為
    證據，基於證據資料愈豐富，愈有助於真實發現之理念，並
    貫徹刑事訴訟法修法加重當事人進行主義之精神，確認當事
    人對於證據能力有處分權之制度，傳聞證據經當事人同意作
    為證據，法院認為適當者，亦得為證據。本件檢察官、上訴
    人即被告王士豪（下稱被告）及辯護人，於本院準備程序時
    已表示對於本判決後引之證據均同意有證據能力（見本院卷
    第109至113頁），本院復斟酌該等證據（含傳聞證據、非傳
    聞證據及符合法定傳聞法則例外之證據），並無任何違法取
    證之不適當情形，以之作為證據使用係屬適當，自得採為認
    定事實之證據。
貳、實體方面：
一、認定犯罪事實所憑之證據及理由：
　㈠上開犯罪事實，業據被告於警詢、偵查、原審及本院審理中
    均坦承不諱（見警卷第20至24頁，偵一卷第289至293頁，原
    審卷一第35頁、卷二第90頁、第186頁、第212頁，本院卷第
    143至148頁），且經證人即共犯李冠樺、證人即前開廠房出
    租人黃建雄之兄黃建賓分別於警詢、偵訊、原審證述明確（
    李冠樺部分見警卷第37至46頁，偵一卷第277至283頁，原審
    卷一第44至47頁；黃建賓部分見他字卷第7至10頁），並有
    前開工廠之租賃契約書及現場照片，自願受搜索同意書、屏
    東縣政府警察局內埔分局搜索扣押筆錄、扣押物品目錄表、
    扣押物品收據，屏東縣政府警察局鑑識科毒品初步篩驗報告
    、屏東縣政府警察局製毒工廠送驗證物檢視暨秤重紀錄單、
    內政部警政署刑事警察局109年5月13日刑鑑字第1090034829
    號鑑定書、109年5月26日刑紋字第1090041920號鑑定書、10
    9年6月20日刑生字第1090034631號鑑定書等附卷可稽（見他
    字卷第33至59頁，警卷第93頁、第95至109頁、第111頁、第
    113至119頁、第73至77頁、第83至88頁，偵一卷第363至369
    頁，偵二卷第61至66頁），復有如附表一編號1至35、37至4
    1及附表二所示之物扣案可佐。又如附表一編號30至35所示
    之物，經送內政部警政署刑事警察局鑑定，均檢出第四級毒
    品麻黃等毒品先驅原料成分，有前開內政部警政署刑事警
    察局109年5月13日刑鑑字第1090034829號鑑定書在卷可按，
    是堪認被告上開任意性自白與客觀事實相符，可以採信。
　㈡起訴書雖記載被告與李冠樺係於109年3月中旬某日，由李冠
    樺承租前開廠房等語，然李冠樺於警詢已明確供稱：我是於
    109年3月9日開始承租本案廠房等語（見警卷第43頁），核
    與證人黃建賓於警詢證述：李冠樺承租本案廠房的時間是從
    109年3月9日至110年3月9日等語（見他字卷第9頁）相符，
    且與上揭廠房租賃契約書上所載，租賃期間係自109年3月9
    日起至110年3月9日（見他字卷第35頁）亦屬一致，足見李
    冠樺係於109年3月9日某時許承租前開廠房無訛。另被告與
    李冠樺於原審一致供稱：我們製造毒品之期間是自109年3月
    19日某時許起至同年月29日23時25分許為警查獲時止等語（
    見原審卷二第200頁、第212頁），而核之其等既已自白製造
    第四級毒品犯行，就此自無為不實陳述之必要，故其等所言
    堪信為真，是被告與李冠樺開始製造第四級毒品之日期，應
    為109年3月19日，亦可認定。
　㈢綜上，本案事證明確，被告前揭犯行堪以認定，應依法論科
    。　
二、新舊法比較：
　　按行為後法律有變更者，適用行為時之法律，但行為後之法
    律有利於行為人者，適用最有利於行為人之法律，刑法第2
    條第1項定有明文。被告行為後，毒品危害防制條例第4條第
    2項、第17條第2項業經立法院修正，並由總統於109年1月15
    日以總統華總一義字第10900004091號令修正公布，於同年7
     月15日生效。修正前毒品危害防制條例第4條第4項原規定
    ：「製造、運輸、販賣第四級毒品者，處5年以上12年以下
    有期徒刑，得併科新臺幣300萬元以下罰金。」修正後規定
    ：「製造、運輸、販賣第四級毒品者，處5年以上12年以下
    有期徒刑，得併科新臺幣500萬元以下罰金。」修正後之規
    定提高罰金刑上限。又修正前同條例第17條第2項規定：「
    犯第4條至第8條之罪於偵查及審判中均自白者，減輕其刑。
    」修正後規定：「犯第4條至第8條之罪於偵查及歷次審判中
    均自白者，減輕其刑。」修正後將該條項減刑之規定限縮於
    歷次審判中均自白始得適用。經綜合比較結果，新法並未較
    為有利於行為人，自應適用行為時即修正前之各該規定論處
    。
三、論罪：
　㈠核被告所為，係犯修正前毒品危害防制條例第4條第4項之製
    造第四級毒品罪。又被告所持有第四級毒品麻黃等毒品先
    驅原料之純質淨重未逾20公克（修正前毒品危害防制條例第
    11條第6項之規定），無從論以刑事罪責，故被告持有及製
    造第四級毒品麻黃等毒品先驅原料之行為間，自無吸收關
    係，併此敘明。
　㈡被告自109年3月19日某時許起至同月29日23時25分許為警查
    獲時止，在前開廠房內製造第四級毒品麻黃等毒品先驅原
    料之行為，主觀上均係基於同一製造第四級毒品麻黃等毒
    品先驅原料之犯意而為，客觀上又係在時間密接、地點相同
    之狀態為之，侵害法益相同，自應將之評價為同一犯罪之數
    個舉動接續實施之接續犯，僅論以一罪。
　㈢被告與李冠樺就上開製造第四級毒品犯行間，有犯意聯絡及
    行為分擔，為共同正犯。
四、刑之加重、減輕：
　㈠累犯加重：
　　被告前因持有第三級毒品案件，經臺灣高雄地方法院以106
    年度簡字第2991號判處有期徒刑6月確定，於107年2月26日
    徒刑易科罰金執行完畢，有臺灣高等法院被告前案紀錄表在
    卷可參。被告受前開有期徒刑執行完畢後，5年以內故意再
    犯本件有期徒刑以上之罪，為累犯。而依司法院釋字第775
    號解釋意旨，倘構成累犯者不分情節，一律加重最低本刑，
    於不符合刑法第59條所定要件之情形下，致生行為人所受之
    刑罰超過其所應負擔罪責之個案，不符罪刑相當原則、比例
    原則。於此範圍內，在修正前，為避免發生上述罪刑不相當
    之情形，法院就該個案應裁量是否加重最低本刑；準此，該
    解釋係指個案應量處最低法定刑、又無法適用刑法第59條在
    內減輕規定之情形，法院應依此解釋意旨裁量不予加重最低
    本刑而言（最高法院108年度台上字第338號判決要旨參照）
    。核之本案被告構成累犯之前案，所持有之毒品種類雖與本
    案不同，然二者均屬毒品案件，其於該持有第三級毒品案件
    經執行完畢後，竟再犯情節更嚴重之本件製造第四級毒品案
    件，足見前次刑罰之執行並未能收得教化之效，被告有特別
    惡性及對刑罰反應力薄弱，需再延長其矯正期間，以助其重
    返社會，兼顧社會防衛之效果，俾符合罪刑相當原則及比例
    原則，是就被告上開所犯，依刑法第47條第1項規定加重其
    刑應為適當。故辯護人主張本案不應依刑法累犯規定加重被
    告之刑，尚無可採納。
　㈡偵審自白減輕其刑：
　　被告於偵查及法院審理時均自白上開犯行，已如前述，爰依
    修正前毒品危害防制條例第17條第2項規定減輕其刑。
　㈢被告有上開加重及減輕其刑事由，應依刑法第71條第1項規定
    ，先加重後減輕之。
五、不另為無罪諭知部分：
　㈠公訴意旨另以：被告除與李冠樺為如上所述之製造第四級毒
    品犯行外，亦基於製造第二級毒品之犯意，於同一時間、地
    點，製造第二級毒品甲基安非他命、甲基卡西酮。因認被告
    此部分涉犯毒品危害防制條例第4條第2項之製造第二級毒品
    罪嫌等語。　　　　
　㈡按犯罪事實應依證據認定之，無證據不得認定犯罪事實；不
    能證明被告犯罪者，應諭知無罪之判決，刑事訴訟法第154
    條第2項、第301條第1項分別定有明文。次按，認定犯罪事
    實所憑之證據，雖不以直接證據為限，間接證據亦包括在內
    ，然而無論直接或間接證據，其為訴訟上之證明，須達於通
    常一般之人均不致有所懷疑，而得確信其為真實之程度者，
    始得據為有罪之認定。再檢察官對於起訴之犯罪事實，應負
    提出證據及說服之實質舉證責任，倘其所提出之證據，不足
    為被告有罪之積極證明，或其指出證明之方法，無從說服法
    院以形成被告有罪之心證，基於無罪推定原則，自應為被告
    無罪判決之諭知。
　㈢公訴意旨認被告涉犯此部分製造第二級毒品罪嫌，係以屏東
    縣政府警察局內埔分局搜索扣押筆錄、扣押物品目錄表、內
    政部警政署刑事警察局109年5月13日刑鑑字第1090034829號
    鑑定書、109年5月26日刑紋字第1090041920號鑑定書、現場
    蒐證及扣案物品照片等，為其論據。
　㈣訊據被告堅決否認有何製造第二級毒品甲基安非他命、甲基
    卡西酮犯行，辯稱：我只是要製造第四級毒品等語。經查：
　⒈扣案如附表一編號33所示之物經檢出微量（純度未達1％，無
    法據以估算總純質淨重）之第二級毒品甲基安非他命、甲基
    卡西酮成分，有前引屏東縣政府警察局內埔分局搜索扣押筆
    錄、扣押物品目錄表、內政部警政署刑事警察局109年5月13
    日刑鑑字第1090034829號鑑定書、扣案物品照片，及高雄市
    立凱旋醫院109年11月4日高市凱醫驗字第66106號濫用藥物
    成品檢驗鑑定書（見原審卷一第339頁）存卷可證，並為被
    告所不爭執，是此部分事實堪以認定。
　⒉被告於偵查中供陳：「（問：提煉麻黃素目的？）那是做二
    級毒品的先驅原料。（問：為何要提煉，是要製作二級毒品
    ？）我想說做做看，但沒有成功。」等語（見偵一卷第291
    頁），雖似承認其有製造第二級毒品然未成功之事實，並於
    原審移審訊問及準備程序時陳稱：承認檢察官起訴之犯罪事
    實等語（見原審卷一第198頁、第286頁）。惟被告於原審審
    理時已解釋：我當時回答偵查檢察官時，想的就是還沒有製
    造第四級毒品成功，我可能是誤解檢察官的意思等語（見原
    審卷二第198頁），而核之前開被告與檢察官之問答內容，
    非無可能發生被告誤認之情況。再辯護人亦於原審及本院審
    理時迭次表示：被告是鑑定報告出來後才知道扣案物品中驗
    出有第二級毒品成分，但是因本案檢察官本來是朝製造第四
    級毒品偵辦，後來開庭時，檢察官突然問到製造第二級毒品
    的問題，而因為偵審自白減刑的問題，我們也很為難，為了
    確保一定可以適用毒品危害防制條例第17條第2項偵審自白
    減刑規定，被告才會依照辯護人的建議，在偵查中及原審就
    製造第二級毒品的犯嫌予以認罪等語（見原審卷一第36頁、
    第48頁、第199頁、卷二第91頁，本院卷第151頁）。則被告
    前開自白是否出於坦認事實之真意，實值考量。又酌以證人
    即共犯李冠樺於最初警詢及原審審理時均陳稱：製造毒品的
    過程中，我有聽到王士豪說要提煉麻黃素，沒有提到他說要
    製造甲基安非他命等語（見警卷第41頁，原審卷二第189至1
    93頁），而與被告於警詢、偵訊及原審所曾一再供稱之：我
    是要在前開廠房內提煉第四級毒品麻黃素，我有跟李冠樺說
    ，他也表示同意，我沒有跟他說要製造第二級毒品甲基安非
    他命。我們沒有要製作甲基安非他命，我當時是嘗試要做第
    四級毒品，我沒有製造第二級毒品的技術與設備等語（見偵
    一卷第44頁、第295頁，原審卷一第35至36頁、卷二第90頁
    、第199頁），就所欲製造毒品之種類為何（即第四級毒品
    ），二人所述尚屬一致，是憑據被告首揭自白，容尚難遽為
    其不利之認定，而應輔以其他證據補強其自白之真實性。
　⒊又經原審及檢察官就製造第二、四級毒品之流程、各自所需
    之配方、設備等差異，以及製造第四級毒品麻黃等毒品先
    驅原料過程中，是否有可能因化學反應而產生微量第二級毒
    品甲基安非他命、甲基卡西酮之成分等問題，先後函詢內政
    部警政署刑事警察局、法務部調查局、憲兵指揮部鑑識中心
    及法務部法醫研究所等單位，經內政部警政署刑事警察局、
    憲兵指揮部鑑識中心函覆略以：因毒品製造過程涉及行為人
    知識、技術及設備等相關因素，上開函詢內容無法逕予研判
    等語，有內政部警政署刑事警察局109年10月5日刑鑑字第10
    98003091號函、憲兵指揮部鑑識中心110年3月3日憲直刑鑑
    字第1100015904號函附卷可憑（見原審卷一第279頁、卷二
    第69頁）；法務部調查局及法醫研究所則函覆以：請逕向毒
    品查緝機關（即內政部警政署刑事警察局）查詢等語（見原
    審卷一第327至329頁、卷二第229頁）。則依內政部警政署
    刑事警察局、憲兵指揮部鑑識中心前開函文內容可知，因毒
    品製造過程涉及行為人知識、技術及設備等相關因素，於科
    學上尚無法排除製造本案第四級毒品麻黃等毒品先驅原料
    過程中，因化學反應而產生微量第二級毒品甲基安非他命、
    甲基卡西酮成分之可能。故雖扣案之附表一編號33所示之物
    經驗得微量第二級毒品甲基安非他命、甲基卡西酮之成分，
    亦難據之即為必係被告故意製造所得。
　⒋被告前開自白之真實性既需補強證據佐證，而扣案之附表一
    編號33所示之物雖經驗得微量第二級毒品甲基安非他命、甲
    基卡西酮之成分，然不能排除係於製造本案第四級毒品麻黃
    等毒品先驅原料過程中，因化學反應而產生該等微量成分
    之可能，均如前述，則檢察官所舉之證據，容難認業已達於
    通常一般之人均不致有所懷疑，而得確信被告確有上揭被訴
    製造第二級毒品犯行之程度。此外，復查無其他積極證據足
    以證明被告有何上揭被訴製造第二級毒品之犯行，其犯罪自
    屬不能證明，本應為被告此部分無罪之諭知，惟因公訴意旨
    認此部分與被告前開經論罪科刑之製造第四級毒品部分，有
    想像競合之裁判上一罪關係，爰不另為無罪之諭知。
六、原審認被告製造第四級毒品罪證明確，因而適用相關法律規
    定，並審酌被告正值青壯，不思從事正當工作安分守己，明
    知麻黃等毒品先驅原料係列管之第四級毒品，仍無視政府
    歷來為杜絕毒品氾濫、毒害人民之再三宣導暨嚴格執法，竟
    為貪圖利益，與李冠樺共同製造麻黃等毒品先驅原料，所
    為實值非難；另考量被告犯後坦承犯行，暨無證據證明所製
    造之毒品業已流出市面；兼衡被告為本案主謀，統籌整體製
    毒計畫及購置相關製毒設備、原料，前有違反毒品危害防制
    條例案件之前科紀錄（見卷附臺灣高等法院被告前案紀錄表
    ，構成累犯部分不重複評價），及自陳之智識程度、生活狀
    況（見原審卷第215頁）等一切情狀，量處有期徒刑3年2月
    。復說明就檢察官起訴被告製造第二級毒品部分，應不另為
    無罪諭知之理由，暨就沒收部分說明：㈠扣案如附表一編號3
    0至35所示之物經送驗結果，均檢出第四級毒品麻黃等毒品
    先驅原料，核屬違禁物；至盛裝容器與其上所殘留之第四級
    毒品本身不能或難以析離，亦無析離之實益與必要，均應視
    同第四級毒品，均應依刑法第38條第1項規定，宣告沒收。
    公訴意旨認應依毒品危害防制條例第18條第1項前段之規定
    宣告沒收銷燬之，容有誤會。㈡扣案如附表一編號1所示之手
    套共計5個，係分別為警第一次搜索前開廠房時扣得1個（即
    屏東縣政府警察局內埔分局扣押物品目錄表上所載），及後
    續鑑識科人員到場採證時再扣得4個等情，有原審扣押物品
    清單及公務電話記錄在卷可證（見原審卷一第101頁、卷二
    第119頁。起訴書附表編號1僅記載扣有手套1個，核屬漏載
    ）；而扣案如附表一編號1至23所示之物，均係供被告與李
    冠樺製造第四級毒品所用之物；附表一編號28所示之物，為
    共犯李冠樺所有、供本案聯絡被告所用；附表一編號29所示
    之物，為被告所有、供本案聯絡共犯李冠樺所用，此已經被
    告與李冠樺於原審供陳明確（見原審卷一第202頁、卷二第2
    14頁）。是以就附表一編號1至23、28至29所示之物，均應
    依毒品危害防制條例第19條第1項規定，宣告沒收。㈢扣案如
    附表一編號24至27所示之物，均未開封，且為被告所出資購
    買預備供本案製造第四級毒品犯行使用，此亦經被告與李冠
    樺於原審供陳明確（見原審卷二第213頁），並有該等扣案
    物品照片存卷可證（見偵一卷第121頁、第129至130頁），
    應依刑法第38條第2項前段規定，宣告沒收。㈣扣案如附表一
    編號37所示之物為共犯李冠樺載運製毒工具所用，此據李冠
    樺於原審供述明確（見原審卷二第211頁），惟該物乃李冠
    樺父親李應豐所有，有全戶基本資料、車輛詳細資料報表在
    卷可參（見警卷第49頁、第241頁），非被告或共犯李冠樺
    所有，爰不予宣告沒收。㈤如附表一編號36所示之物，經被
    告於原審供稱：是我用來打遊戲的等語（見原審卷二第215
    頁），依卷內證據亦無從證明與本案犯罪有關；如附表一編
    號38至40及附表二所示之物，均為被告與共犯李冠樺製造第
    四級毒品犯行後所遺留之空瓶、空盒；如附表一編號41所示
    之物，經送驗未含有毒品成分，為被告與李冠樺製造後，隨
    手棄置於前開廠房外空地之不明粉末等情，均經被告與李冠
    樺於原審陳明在卷（見原審卷一第202頁、卷二第214頁），
    並有該等扣案物品照片存卷可按（見偵一卷第113至114頁、
    第128頁、第139頁、第143至157頁），是將上開物品宣告沒
    收已無任何預防犯罪之效用，而不具刑法上之重要性，故就
    前開物品均不予宣告沒收。經核原判決認事、用法均無不合
    ，量刑亦屬允當，檢察官上訴主張原判決就製造第二級毒品
    部分為不另無罪諭知之認事有誤，並據之主張原判決適用毒
    品危害防制條例第17條第2項規定減輕被告之刑為不當；被
    告上訴指摘原判決依累犯規定加重其刑為不當，均無理由，
    皆應予以駁回。
參、共同被告李冠樺已死亡，另由本院為公訴不受理之判決，附
    此敘明。　　
據上論結，應依刑事訴訟法第368條，判決如主文。
本案經檢察官曾馨儀提起公訴，檢察官何克昌提起上訴，檢察官
郭振昌到庭執行職務。
中　　華　　民　　國　　111 　年　　10　　月　　18　　日
                    刑事第三庭  審判長法  官  吳進寶
                                      法  官  陳億芳
                                      法  官  徐美麗
以上正本證明與原本無異。
如不服本判決應於收受本判決後20日內向本院提出上訴書狀，其
未敘述上訴理由者，並得於提起上訴後20日內向本院補提理由書
狀（均須按他造當事人之人數附繕本）「切勿逕送上級法院」。
中　　華　　民　　國　　111 　年　　10　　月　　18　　日
                                      書記官  吳宗霖
附錄本判決論罪科刑法條：
《修正前毒品危害防制條例第4條第4項》
製造、運輸、販賣第四級毒品者，處5年以上12年以下有期徒刑
，得併科新臺幣3百萬元以下罰金。
附表一：扣押物（查扣地點：屏東縣○○鄉○○村○○路000巷00○0號
）
編號 扣案物品 數量                   備      註 1 手套 5個 ⑴即本院卷一第93頁扣押物品清單編號1至5。 2 甲苯 1桶 ⑴即警卷第99頁扣押物品目錄表編號2-1。 3 塑膠漏斗 2個 ⑴即警卷第99頁扣押物品目錄表編號2-4。 4 萃取裝置 1組 ⑴即警卷第99頁扣押物品目錄表編號2-5。 5 抽氣馬達 3個 ⑴即警卷第99頁扣押物品目錄表編號2-6。 6 濾網 1個 ⑴即警卷第99頁扣押物品目錄表編號2-8。 7 塑膠盆 2個 ⑴即警卷第101頁扣押物品目錄表編號2-14。 8 電子磅秤 1個 ⑴即警卷第101頁扣押物品目錄表編號3-1。 9 刮刀 3個 ⑴即警卷第101頁扣押物品目錄表編號3-3。 10 鐵盆 1個 ⑴即警卷第101頁扣押物品目錄表編號3-4。 11 電風扇 1台 ⑴即警卷第103頁扣押物品目錄表編號4-1。 12 塑膠桶 （含不明晶體） 6個 ⑴即警卷第103頁扣押物品目錄表編號4-2。 13 不明液體 3桶 ⑴即警卷第103頁扣押物品目錄表編號4-3。 14 攪拌棒 2支 ⑴即警卷第103頁扣押物品目錄表編號4-4。 15 塑膠漏斗 （含不明晶體） 2個 ⑴即警卷第103頁扣押物品目錄表編號4-5。 16 勺子 2個 ⑴即警卷第103頁扣押物品目錄表編號4-6。 17 三孔燒瓶 4個 ⑴即警卷第103頁扣押物品目錄表編號5-1。 18 分液漏斗 2個 ⑴即警卷第103頁扣押物品目錄表編號5-2。 19 塑膠桶 1個 ⑴即警卷第105頁扣押物品目錄表編號6-1。 20 勺子 1個 ⑴即警卷第105頁扣押物品目錄表編號6-2。 21 濾網 1個 ⑴即警卷第105頁扣押物品目錄表編號6-3。 22 甲苯空桶 11個 ⑴即警卷第105頁扣押物品目錄表編號7-1。 23 塑膠空桶 4個 ⑴即警卷第105頁扣押物品目錄表編號7-2。 24 酸鹼測試紙 1盒 ⑴即警卷第101頁扣押物品目錄表編號2-12。 25 濾紙 1包 ⑴即警卷第101頁扣押物品目錄表編號2-13。 26 鹽酸 80瓶 ⑴即警卷第103頁扣押物品目錄表編號5-3。 27 硫酸 50瓶 ⑴即警卷第105頁扣押物品目錄表編號5-4。 28 Iphone廠牌行動電話（含門號0000000000號SIM卡） 1支 ⑴即警卷第105頁扣押物品目錄表編號7-3。 ⑵紅色外觀。被告李冠樺所有供本案聯絡被告王士豪所用。 29 Iphone廠牌行動電話（含門號0000000000號SIM卡） 1支 ⑴即警卷第105頁扣押物品目錄表編號7-4。 ⑵黑色外觀。被告王士豪所有供本案聯絡被告李冠樺所用。 30 量筒 3個 ⑴即警卷第99頁扣押物品目錄表編號2-7。⒉ ⑵白色物質。內政部警政署刑事警察局109年5月13日刑鑑字第1090034829號鑑定書（下稱內政部警政署鑑定書，警卷第83至88頁）檢出第四級毒品：毒品先驅原料 "麻黃 "(Ephedrine)及 " 假麻黃"(Pseudoephedrine)等成分。測得麻黃純度約1%，驗前純質淨重未達0.01公克；假麻黃純度約4%，驗前純質淨重約0.03公克。 31 不明液體 2桶 ⑴即警卷第99頁扣押物品目錄表編號2-9。⒉ ⑵透明液體及白色沉澱物質。內政部警政署鑑定書檢出微量第四級毒品：毒品先驅原料 " 麻黃 "(Ephedrine)。 32 不明粉末 2桶 ⑴即警卷第101頁扣押物品目錄表編號2-10。 ⑵白色物質。內政部警政署鑑定書檢出第四級毒品：毒品先驅原料 " 麻黃 "(Ephedrine)及 " 假麻黃"(Pseudoephedrine)等成分。測得麻黃純度約23%，驗前純質淨重約3.03公克；假麻黃純度約40%，驗前純質淨重約5.28公克。⒊ 33 過濾設備 2組 ⑴即警卷第101頁扣押物品目錄表編號2-11。 ⑵黃色液體及白色沉澱物質。內政部警政署鑑定書檢出微量第二級毒品 " 甲基安非他命 "(Methamphetamine)、" 甲基卡西酮 "(Methcathinone)、微量第四級毒品：毒品先驅原料 " 麻黃 "(Ephedrine)及 " 假麻黃"(Pseudoephedrine)等成分。⒊ 34 勺子 3個 ⑴即警卷第101頁扣押物品目錄表編號3-2。⒉ ⑵白色物質。內政部警政署鑑定書檢出微量第四級毒品：毒品先驅原料 " 麻黃 "(Ephedrine)及"假麻黃"(Pseudoephedrine)等成分。⒊ 35 塑膠盆 1個 ⑴即警卷第101頁扣押物品目錄表編號3-5。⒉ ⑵灰白色物質。內政部警政署鑑定書檢出第四級毒品：毒品先驅原料 " 麻黃 "(Ephedrine)及 " 假麻黃"(Pseudoephedrine)等成分。測得麻黃純度約30%，驗前純質淨重約0.09公克；假麻黃純度約48%，驗前純質淨重約0.14公克。⒊ 36 Blackberry廠牌行動電話（含SIM卡） 1支 ⑴即警卷第105頁扣押物品目錄表編號7-5。 ⑵王士豪所有。 37 車牌號碼0000-00號自用小貨車 1輛 ⑴即警卷第105頁扣押物品目錄表編號7-6。 ⑵車主姓名：李應豐。　 38 硫酸（空瓶） 8瓶 ⑴即警卷第99頁扣押物品目錄表編號2-2。⒉ 39 鹽酸（空瓶） 18瓶 ⑴即警卷第99頁扣押物品目錄表編號2-3。⒉ 40 氫氧化鈉（空袋） 4個 ⑴即警卷第103頁扣押物品目錄表編號4-7。 41 不明粉末 1批 ⑴即警卷第107頁扣押物品目錄表編號8。⒉ 
附表二：扣押物（查扣地點：屏東縣○○鄉○○村○○街00號）
編號 扣案物品 數量 備註 1 鼻佳能膠(藥品)空盒 10箱 ⑴即警卷第117頁扣押物品目錄表編號1。⒉ 2 鼻速通樂(藥品)空盒 7箱 ⑴即警卷第117頁扣押物品目錄表編號2。⒉ 3 鼻速通樂(藥品)空盒 1箱 ⑴即警卷第117頁扣押物品目錄表編號2-1。 4 鼻感寧錠(藥品)空盒 1箱 ⑴即警卷第117頁扣押物品目錄表編號3。⒉ 5 舒服寧(藥品)空盒 2盒 ⑴即警卷第117頁扣押物品目錄表編號4。 6 立克(藥品)空盒 1箱 ⑴即警卷第117頁扣押物品目錄表編號5。 7 賜爾鼻好(藥品)空盒 1包 ⑴即警卷第117頁扣押物品目錄表編號6。 
卷證代號對照表
卷證名稱 代號 原審109年度訴字第552號<卷二> 原審卷二 原審109年度訴字第552號<卷一> 原審卷一 原審109年度聲羈字第76號卷 聲羈卷一 原審109年度聲羈字第77號卷 聲羈卷二 原審109年度偵聲字第90號卷 偵聲卷一 原審109年度偵聲字第91號卷 偵聲卷二 臺灣屏東地方檢察署109年度偵字第3159號卷 偵一卷 臺灣屏東地方檢察署109年度偵字第5163號卷 偵二卷 臺灣屏東地方檢察署109年度他字第848號卷 他字卷 內警偵字第10931097800號卷 警卷